臺灣桃園地方法院民事簡易判決　　　 109年度桃簡字第1798號
原　　　告　馬彥民　
被　　　告　張少齊　



上列當事人間請求損害賠償事件，原告就本院109 年度審簡字第
292 號刑事案件提起附帶民事訴訟（109 年度審附民第71號），
經本院刑事庭移送前來，本院於民國110 年3 月10日言詞辯論終
結，判決如下：
    主      文
被告應給付原告新臺幣貳拾貳萬伍仟壹佰元，及自民國一百零九
年二月十一日起至清償日止，按年息百分之五計算之利息。
原告其餘之訴駁回。
訴訟費用由被告負擔百分之六十一，餘由原告負擔。
本判決第一項得假執行。
原告其餘假執行之聲請駁回。
    事實及理由
壹、程序方面：
    被告經合法通知，未於言詞辯論期日到場，且無民事訴訟法
    第386 條所列各款情形，故依原告之聲請，由其一造辯論而
    為判決。
貳、實體方面：
一、原告主張：
    被告於民國107 年12月30日上午7 時許，駕車搭載真實姓名
    、年籍均不詳之成年男子3 名，一同前往桃園市○○區○○
    路000 巷00號前，由上開3 名男子下車並持棍棒、球棒等物
    品毆打原告，致原告受有左側腕部月狀骨、左側拇指遠端指
    骨及左側食指中段指骨等處非移位閉鎖性骨折、頭部挫傷、
    頭部撕裂傷、左側手部及前臂挫擦傷等傷害；並同時導致原
    告隨身配戴、攜帶之戒指、手機毀損。原告因而受有下列損
    害：
  ㈠醫療費用：
    原告因受有上述傷害，陸續前往林口長庚醫院、敏盛綜合醫
    院就醫，支出醫療費用共計新臺幣（下同）9,500 元。
  ㈡就醫交通費：
    承上，原告因受有上述傷害，前往林口長庚醫院就醫3 至4
    次、前往敏盛綜合醫院就醫4 至5 次、另有至林口長庚醫院
    接受復健，共計前往醫院十多次，因而支出就醫交通費共計
    11,400元。
  ㈢隨身物品損害：
    原告因遭被告帶同之身分不詳男子共同毆打，導致隨身攜帶
    、配戴之價值26,000元之iPhone 8 Plus 手機1 支、價值30
    ,800元之戒指1 枚亦同時變形毀損。故原告因本件物品毀損
    所受損害金額共計為56,800元。
  ㈣工作損失：
    原告因上述骨折之傷害，計有2 個月無法工作；而原告任職
    於富麗華娛樂有限公司，每月底薪原為60,000元。故原告因
    本件所致工作損失共計為120,000 元（計算式：60,000*2＝
    120,000 ）。
  ㈤看護費用：
    原告因上述傷害，自108 年1 月1 日起至同年2 月25日止之
    56日間，須受看護；因而支出每日1,200 元、共計67,200元
    （計算式：1,200*56＝67,200）之看護費用。
  ㈥慰撫金：
    原告因遭被告等共同毆打，致身體、健康受有上述傷害，精
    神亦受有相當之痛苦，故請求被告賠償慰撫金105,100 元。
  ㈦綜上，原告依侵權行為之法律關係提起本訴，並聲明：1.被
    告應給付原告370,000 元，及自起訴狀繕本送達翌日起至清
    償日止，按年息5%計算之利息。2.願供擔保，請求准予宣告
    假執行。
二、被告經合法通知，未於言詞辯論期日到場，亦未提出書狀作
    何聲明或陳述以供本院參酌。
三、本院之判斷：
  ㈠按因故意或過失，不法侵害他人之權利者，負損害賠償責任
    ；數人共同不法侵害他人之權利者，連帶負損害賠償責任，
    民法第184 條第1 項前段、第185 條第1 項前段分別定有明
    文。本件被告於上述時間、地點，帶同其他身分不詳之成年
    男子，由其等持棍棒、球棒等物毆打原告，致原告受有左側
    腕部月狀骨、左側拇指遠端指骨及左側食指中段指骨等處非
    移位閉鎖性骨折、頭部挫傷、頭部撕裂傷、左側手部及前臂
    挫擦傷傷害之事實，已經本院以109 年度審簡字第292 號刑
    事判決認被告共同犯傷害罪在案；且被告已於相當時期受合
    法通知，但未於言詞辯論期日到場，亦未提出書狀以為爭執
    ，依民事訴訟法第436 條第2 項、第280 條第3 項前段準用
    同條第1 項之規定，視同對此情自認，故上述情節足認真實
    。從而，被告既因上述共同故意不法行為侵害原告身體、健
    康，自應依民法第184 條第1 項前段、第185 條第1 項前段
    之規定，就原告因此所受損害負賠償責任。
  ㈡損害賠償之項目及金額：
  1.醫療費用（即原告主張㈠部分）：
    原告因上述傷害前往林口長庚醫院、敏盛綜合醫院就醫，因
    而支出醫療費用共計3,657 元，有林口長庚醫院費用收據1
    張（見桃簡卷第53頁）、敏盛綜合醫院醫療費用收據3 張、
    繳費通知單1 張為憑（見桃簡卷第56至58、第61頁），此部
    分之事實應可認定。然原告逾此部分之醫療費用請求，則未
    據其提出費用收據、繳費通知單或其他載有費用金額之單據
    、紀錄以供參照，應屬無據，無從准許。
  2.就醫交通費（即原告主張㈡部分）：
    原告主張因上述傷害前往林口長庚醫院、敏盛綜合醫院就醫
    、復健10餘次，而請求交通費11,400元，然無法提出相關費
    用憑證以資證明；亦未能具體指明其搭乘交通工具之種類、
    確實之趟數及費用之計算依據，其此節主張自難認有據，不
    應准許。
  3.物品損害（即原告主張㈢部分）：
  ⑴因犯罪而受損害之人，以對於刑事被告及依民法負賠償責任
    之人請求回復其損害者為限，始得於刑事訴訟程序附帶提起
    民事訴訟，刑事訴訟法第487 條第1 項定有明文。又因犯罪
    而受損害之人，於刑事訴訟程序固得附帶提起民事訴訟，對
    於被告請求回復其損害，但其請求回復之損害，以被訴犯罪
    事實所生之損害為限，否則縱令得依其他事由，提起民事訴
    訟，亦不得於刑事訴訟程序附帶為此請求。又移送民事庭之
    附帶民事訴訟，應適用民事訴訟法，縱移送前提起此項訴訟
    不合刑事訴訟法所定之要件，而有刑事訴訟法第502 條第1
    項關於訴之不合法規定情形，但其移送後之訴訟程序，既應
    適用民事訴訟法，即屬同法第249 條第1 項第6 款所謂起訴
    不備其他要件，仍應依該款之規定，以裁定駁回之。
  ⑵原告主張其遭被告等共同毆打，致隨身攜帶之手機及戒指同
    時毀損。因而受有56,800元之損害。然被告等以一行為傷害
    原告身體，並毀損原告之隨身物品，於刑事實體法上雖具備
    想項競合之裁判上一罪關係；但經檢閱前述刑事前案之起訴
    書及判決書，並未見原告就被告所涉毀損器物罪嫌表示告訴
    之意，亦未見檢察官、法院就該部分之犯罪事實為起訴、審
    理，故此非屬被訴犯罪事實之範圍。從而，原告此部分之訴
    為不合法，爰依民事訴訟法第249 條第1 項第6 款規定，於
    此併予裁定駁回。惟此處既係因起訴不合法予以駁回，而非
    就原告請求之訴訟標的為實體判決，則原告應仍可依法定程
    式另行起訴請求，併此敘明。
  4.工作損失（即原告主張㈣部分）：
    本件原告任職於富麗華娛樂有限公司，每月底薪為60,000元
    之事實，已據原告提出員工職務證明書、薪資條為據（見桃
    簡卷第49至52頁）；而其因上述傷害至敏盛綜合醫院就診，
    經醫師囑言建議休養2 月等情，亦有該院診斷證明書可憑（
    見桃簡卷第62頁），是原告主張其因上述傷勢，致有2 月不
    能工作，亦屬有據。從而，原告請求被告賠償因本件共同侵
    權行為所致之薪資損失共120,000 元（計算式：60,000*2＝
    120,000 ），為有理由，應予准許。
  5.看護費用（即原告主張㈤部分）：
    原告主張本件受傷後須有人看護，因而支出看護費用67,200
    元。但依卷附敏盛綜合醫院診斷證明書醫師囑言欄之記載，
    僅說明原告因上述傷害，經檢查及傷口手術縫合後，於同日
    出院，需觀察傷口變化及至門診複診，宜休養兩個月；嗣門
    診追蹤後，有左手中指疤痕攣縮併伸直角度受限之情形（見
    桃簡卷第62頁）；而未見原告有因此傷害以致生活無法自理
    ，須有專人看護之必要；況原告就其看護費用之支出，亦未
    能提出費用單據以資證明。從而，原告此部分之請求應屬無
    據，無從准許。
  6.慰撫金（即原告主張㈥部分）：
    按不法侵害他人之身體、健康者，被害人雖非財產上之損害
    ，亦得請求賠償相當之金額。民法第195 條第1 項前段定有
    明文。又按非財產上損害賠償之數額，應斟酌雙方之身分、
    地位、資力與加害程度，及其他各種情形核定相當之數額，
    該金額是否相當，應依實際加害情形與被害人所受之痛苦及
    雙方之身分、地位、經濟狀況等關係決定之（最高法院51年
    度台上字第223 號民事判例見解可資參照）。本院考量被告
    係以故意行為共同侵害原告之身體、健康法益，且致原告受
    有多處傷害，並有手部骨折及相關後遺症之情形，侵害程度
    甚高；並參考兩造稅務電子閘門財產所得明細所載之所得及
    財產資料（見桃簡卷第26至31頁）、勞保查詢資料所載之薪
    資收入（見桃簡卷第32至36頁）等一切情狀，認原告請求慰
    撫金105,100 元應屬合理。是原告此部分之請求為有理由，
    應予准許。
  7.綜上所述，原告因被告本件共同侵權行為，所得請求之損害
    賠償金額，應為225,100 元（計算式：3,657 元＋120,000
    元＋105,100 ＝225,100 ）；逾此範圍之請求則無理由，應
    予駁回。
  ㈢又給付無確定期限者，債務人於債權人得請求給付時，經其
    催告而未為給付，自受催告時起，負遲延責任。其經債權人
    起訴而送達訴狀，或依督促程序送達支付命令，或為其他相
    類之行為者，與催告有同一之效力。遲延之債務，以支付金
    錢為標的者，債權人得請求依法定利率計算之遲延利息。其
    利率未經約定，亦無法律可據者，週年利率為5%，為民法第
    229 條第2 項、第233 條第1 項前段、第203 條分別明定。
    本件原告對被告之損害賠償請求權屬未定給付期限之金錢債
    權，故其請求自起訴狀繕本送達翌日即109 年2 月11日（見
    附民卷第7 頁）起至清償日止，按年息5%計算之利息，於前
    述225,100 元之範圍內為有理由，應予准許；逾此範圍之利
    息請求則與本金同無理由，應予駁回。
四、綜上所述，原告基於侵權行為之法律關係，請求被告給付如
    主文第1 項所示，為有理由，應予准許；逾此範圍之請求則
    部分無理由、部分不合法，而應予駁回。
五、本件事證已臻明確，原告其餘攻擊防禦方法及所提證據，均
    不至影響判決結果，故不逐一論述。
六、本判決第1 項係適用簡易訴訟程序所為被告敗訴之判決，依
    民事訴訟法第389 條第1 項第3 款規定，應依職權宣告假執
    行。至於原告其餘假執行之聲請，因訴之駁回而失其依附，
    故應併予駁回。
七、訴訟費用負擔之依據：民事訴訟法第79條。
中    華    民    國   110     年    4     月    9    日
                  桃園簡易庭  法  官  陳逸倫
以上為正本係照原本作成。
如不服本判決，應於送達後20日內，向本院提出上訴狀並表明上
訴理由，如於本判決宣示後送達前提起上訴者，應於判決送達後
20日內補提上訴理由書（須附繕本）。
如委任律師提起上訴者，應一併繳納上訴審裁判費。
中    華    民    國   110    年    4     月    12    日
                              書記官  洪惠娟